# 远期结汇相关会计处理

提问人：172520258 时间：2016-03-21 00:06:53
案例：企业与银行签订远期结汇协议，按新准则要求， 2014 年期末确认交易性金融资产和公允价值变动损益，并确认递延所得税负债， 2015 年实际交割外币时，转回公允价值变动损益和交易性金融资产，且期末已外币余额为零， 请问： 2015 年末交易性金融资产的账面价值和计税基础均为零，那之前确认的递延所得税负债该如何处理？

回答人：chenyiwei
期末暂时性差异已经为零，所以递延所得税负债不再有存在的基础，应当转回：借：递延所得税负债，贷：所得税费用——递延所得税费用。